src/fst/morphology/stems/verbs.lexc
LEXICON verbs
bliämitä+V:bliämi V_MERKITÄ  "määkiä" ;
hairota+V:hairo V_ARVOTA  "eksyä" ;
himoita+V:himoi V_MAINITA  "haluta" ;
hirnuta+V:hirnu V_BAUHUTA  "aivastaa" ;
hoksailla+V:hoksail V_TULLA  "hoksailla" ;
huarota+V:huaro V_ARVOTA  "mennä haralleen" ;
hävitä+V:hävi V_HÄVITÄ  "hävitä" ;
höpsötä+V:höpsö V_HÖPSÖTÄ  "ällistyä" ;
höyrytä+V:höyry V_HÖYRYTÄ  "höyrytä" ;
juosta+V:juoks V_JUOSTA_BACK  "juosta" ;
jyristä+V:jyris V_PESTÄ  "jyristä" ;
kablita+V:kabli V_KABLITA  "kaapia" ;
kabuta+V:kabu V_BAUHUTA  "kavuta" ;
kallita+V:kalli V_MAINITA  "kallita" ;
kartita+V:karti V_KABLITA  "karstata" ;
kaunistella+V:kaunistel V_TULLA  "koristella" ;
keritä+V:keri V_HÄVITÄ  "" ;
keritä+V:keri V_MERKITÄ  "keritä" ;
kerritä+V:kergi V_REVITÄ  "keritä" ;
keskelekavota+V:keskele#kado V_KIKOTA  "olla hukassa" ;
kikota+V:kikko V_KIKOTA  "keikkua" ;
kilbailla+V:kilbail V_KUULTA  "kilpailla" ;
kirota+V:kiro V_ARVOTA  "kirota jtk t. jkskin" ;
kirvota+V:kirbo V_KIKOTA  "pudota" ;
korvailla+V:korvail V_TULLA  "lyödä korvalle" ;
kuavita+V:kuavi V_MAINITA  "kaapia" ;
kuolla+V:kuol V_KUULTA  "kuolla" ;
kuolta+V:kuol V_KUULTA  "kuolla" ;
kurmuta+V:kurmu V_BAUHUTA  "syödä jatkuvasti" ;
kuulla+V:kuul V_KUULTA  "kuulla" ;
kyzellä+V:kyzel V_VIERTÄ  "kysellä" ;
kähistä+V:kähis V_PESTÄ  "kähistä" ;
käitä+V:kägi V_REVITÄ  "aikoa" ;
käitä+V:käge V_KÄITÄ  "aikoa" ;
kävellä+V:kävel V_VIERTÄ  "kävellä" ;
lahota+V:laho V_ARVOTA  "lahota" ;
levitä+V:levi V_HÄVITÄ  "levitä" ;
levitä+V:levä V_HÄVITÄ  "levitä" ;
liečota+V:liečo V_ARVOTA  "lietsota" ;
livota+V:ligo V_KIKOTA  "liota" ;
luakita+V:luaki V_MAINITA  "lakata" ;
luistella+V:luistel V_TULLA  "" ;
lumota+V:lumo V_ARVOTA  "lumota" ;
lädžötä+V:lädžö V_HÖPSÖTÄ  "litistyä" ;
lämmitä+V:lämbi V_REVITÄ  "lämmitä" ;
merkitä+V:merki V_MERKITÄ  "merkitä" ;
meruta+V:meru V_BAUHUTA  "sulattaa voita t. rasvaa (vars.karjala)" ;
mustella+V:mustel V_KUULTA  "muistella" ;
myristä+V:myris V_PESTÄ  "möristä" ;
mädžötä+V:mädžö V_HÖPSÖTÄ  "litistyä" ;
nosta+V:no V_NOSTA  "nousta (no/sta, -uzen, -uzou, -stah)" ;
nuaglita+V:nuagli V_MAINITA  "" ;
nuolta+V:nuol V_KUULTA  "nuolla" ;
nähtä+V:nä V_NÄHTÄ  "nähdä" ;
nelluta+V:nellu V_BAUHUTA  "ravata" ;
nelʼlʼuta+V:nelʼlʼu V_BAUHUTA  "juosta kevyesti" ;
ohjailla+V:ohjail V_TULLA  "ohjailla" ;
ollota+V:olgo V_KIKOTA  "lähteä" ;
palkita+V:palki V_MAINITA  "palkita" ;
pimetä+V:pime V_VÄHETÄ-SG3  "pimetä" ;
piärmitä+V:piärmi V_HÄVITÄ  "päärmätä" ;
porota+V:poro V_ARVOTA  "irrota" ;
purta+V:pur V_KUULTA  "purra" ;
päristä+V:päris V_PESTÄ  "päristä" ;
pölytä+V:pöly V_HÖYRYTÄ  "pölytä" ;
reknailla+V:reknail V_TULLA  "harkita" ;
revitä+V:rebi V_REVITÄ  "revetä" ;
roita+V:rodi V_KABLITA  "tapahtua" ;
rämistä+V:rämis V_PESTÄ  "rämistä" ;
sanella+V:sanel V_KUULTA  "sanella" ;
savvuta+V:savvu V_BAUHUTA  "savuta" ;
sellitä+V:selgi V_REVITÄ  "selvitä sotkusta" ;
sellitä+V:selgi V_REVITÄ  "" ;
selvitä+V:selvi V_HÄVITÄ  "selvitä" ;
sevota+V:sego V_KIKOTA  "seota" ;
skuupita+V:skuupi V_MAINITA  "nuukailla" ;
tuhahtella+V:tuhahtel V_TULLA  "kehua" ;
tuhota+V:tuho V_ARVOTA  "tuiskuttaa" ;
tuhuta+V:tuhu V_BAUHUTA-SG3  "pyryttää" ;
tukita+V:tuki V_MAINITA  "tukita" ;
tuulta+V:tuul V_KUULTA-SG3  "tuulla" ;
tykitä+V:tyki V_MERKITÄ  "tukkia" ;
tykitä+V:tyki V_MERKITÄ  "tukita" ;
typitä+V:typi V_MERKITÄ  "tukkia" ;
typitä+V:typi V_MERKITÄ  "tukkia" ;
töllötä+V:töllö V_HÖPSÖTÄ  "(eläimen t. halv. ihmisen kuolemisesta:) kupsahtaa, oikaista koipensa" ;
uijella+V:uidel V_KUULTA  "uiskennella" ;
uinota+V:uinu V_KIKOTA  "nukahtaa" ;
vainuta+V:vainu V_BAUHUTA  "vainuta" ;
vallota+V:valgo V_KIKOTA  "valjeta" ;
vangita+V:vangi V_MAINITA  "vankita" ;
vavota+V:vago V_KIKOTA  "kyntää vakoja t. kyntää vaoille" ;
verdailla+V:verdail V_TULLA  "vertailla" ;
vierrä+V:vier V_PESTÄ  "vieriä" ;
viertä+V:vier V_VIERTÄ  "" ;
viiltä+V:viil V_VIERTÄ  "leikata kangasta tai nahkaa ommeltavaksi" ;
viiltä+V:viiltä V_NÄHTÄ  "leikata kaavan mukaan" ;
viritä+V:viri V_HÄVITÄ  "viritä" ;
vuahtota+V:vuahto V_ARVOTA  "vaahdota" ;
yrištä+V:yriš V_PESTÄ  "murista" ;
šihistä+V:šihis V_PESTÄ  "sihistä" ;
šuorita+V:šuori V_KABLITA  "valmistautua" ;
